# üìå Minuta de Reuni√≥n

**üìÖ Fecha:** 5/14/2025  
**‚è∞ Hora:** 6:00 pm

---

## üë• Asistentes
- Kendall S√°nchez Chinchilla  
- Axel Sol√≠s Vargas  
- Luis Ballar Zamora  
- Brandon Vargas Solano  
- Minor Hern√°ndez Navarro  
- Jos√© Pablo Montero Jim√©nez  
- Luis Diego Irola Hern√°ndez  
- Jaziel Rojas Serrano

---

## üìú Agenda
- Revisi√≥n de progreso por funcionalidad  
- Evaluar bloqueos actuales  
- Propuesta de imagen de perfil en interfaz de colaboradores  
- Propuesta de iconos seg√∫n rangos  
- Sistema de puntaje y experiencia  
- Verificaci√≥n del sistema de autenticaci√≥n

---

### Discusi√≥n

#### 1. Revisi√≥n de progreso por funcionalidad
* **Resumen:** Se repas√≥ el estado de avance de las funcionalidades actualmente asignadas:
  - **#1 Registrar Preguntas:** En progreso, se avanz√≥ en la estructura del formulario.  
  - **#2 Crear Pruebas:** Funcionalidad avanzada, pendiente de integraci√≥n final.  
  - **#16 Registrarse en la Plataforma:** Est√° en progreso.  
  - **#20 Iniciar Sesi√≥n en la Plataforma:** Terminado, a falta de revisar con el PO porque hay una duda con el gateway y el sistema de autenticaci√≥n.  
  - **#69 Visualizar Interfaz de Inicio para Colaboradores:** Se plante√≥ incluir imagen de perfil de usuario en la vista, junto con la visualizaci√≥n del nombre y rango.  
* **Decisiones Tomadas:** Cada integrante revisar√° los pendientes asociados y notificar√° avances o bloqueos antes del viernes. La funcionalidad #69 se ampliar√° con la carga de imagen de perfil.

#### 2. Evaluar bloqueos actuales
* **Resumen:** Se discutieron obst√°culos t√©cnicos y de coordinaci√≥n en las tareas actuales.
* **Decisiones Tomadas:** No se reportaron bloqueos cr√≠ticos. Se recalc√≥ la importancia de levantar alertas con anticipaci√≥n si surgen problemas de integraci√≥n o dudas en la l√≥gica de negocio.

#### 3. Propuesta de imagen de perfil
* **Resumen:** Se propuso incorporar la opci√≥n de mostrar una imagen de perfil en la interfaz de colaboradores (#69).
* **Decisiones Tomadas:** Se aprob√≥ la inclusi√≥n del componente de imagen de perfil con carga desde archivo local. Se sugiere revisar restricciones de tama√±o y tipo de archivo.

#### 4. Sistema de puntaje
* **Resumen:** Se discuti√≥ la incorporaci√≥n de un sistema de puntaje y experiencia para motivar la participaci√≥n.
* **Decisiones Tomadas:** 
  - Se propuso definir un sistema de experiencia acumulativa.  
  - Se sugiri√≥ implementar una mec√°nica de racha similar a Duolingo, que contabilice tanto la creaci√≥n de preguntas como la resoluci√≥n de quizzes.  
  - La definici√≥n exacta del sistema queda pendiente para pr√≥ximas sesiones.

#### 5. Verificaci√≥n del sistema de autenticaci√≥n
* **Resumen:** Se mencion√≥ una duda en torno al gateway y el mecanismo actual de autenticaci√≥n.
* **Decisiones Tomadas:** El equipo revisar√° con el PO el sistema de autenticaci√≥n implementado para validar que cumpla con los requisitos del proyecto y solventar posibles inconsistencias.

---

**Minuta Preparada Por:** Kendall S√°nchez Chinchilla
